---
title: "Practica 2"
author: "Macarena Palomares, Pablo Moreno"
date: "`r Sys.Date()`"
output:
  pdf_document:
    highlight: zenburn
    toc: yes
    keep_tex: yes
  word_document: default
  html_document:
    highlight: default
    number_sections: yes
    theme: cosmo
    toc: yes
    toc_depth: 2
editor_options:
  markdown:
    wrap: 72
---

```{r setup, include=FALSE}
knitr::opts_chunk$set(echo = TRUE)
```

Cargamos las librerías
```{r warning=FALSE, cache=FALSE, message=FALSE}
if(!require('dplyr')) install.packages('dplyr'); library('dplyr')
if(!require('readr')) install.packages('readr'); library('readr')
if(!require('plotrix')) install.packages('plotrix');library(plotrix)
if (!require('kableExtra')) install.packages('kableExtra');library(kableExtra)
if(!require('Rmisc')) install.packages('Rmisc'); library('Rmisc')
if(!require('ggplot2')) install.packages('ggplot2'); library(ggplot2)
if(!require('car')) install.packages('car'); library(car)
if(!require('corrplot')) install.packages('corrplot'); library(corrplot)
if(!require('randomForest')) install.packages('randomForest'); library(randomForest)
if(!require('caret')) install.packages('caret'); library(caret)
if(!require('ROCR')) install.packages('ROCR'); library(ROCR)
```

# Lectura del fichero y preparación de los datos


```{r warning=FALSE, cache=FALSE, message=FALSE}
path = 'winequality-red.csv'
data_wine <- read_csv(path)

#Comprobamos la estrucutra del dataframe
str(data_wine)

#Visualizamos los 6 primeros elementos cargados
head(data_wine)
```

Nuestros datos tienen 1599 observaciones de 12 variables cuantiativas, siendo quality la única variable discreta y el resto continuas.

```{r warning=FALSE, cache=FALSE, message=FALSE}
# Reemplazar espacios vacios en los nombres de columnas
names(data_wine) <- gsub(" ", "_", names(data_wine))
```
# Resumen descriptivo

```{r warning=FALSE, cache=FALSE, message=FALSE}
summary(data_wine)
```
- Fixed acidity: 
El valor mínimo de la variable es 4.60, el máximo 15.90 y la media se sitúa en 8.32. No continen valores vacíos ni valores 0.
Sí posee valores atípicos en los valores máximos. Él rango dónde se encuentran la mayoria de valores se sitúa entre 7.10 y 9.20.

- Volatile acidity: 
El valor mínimo de la variable es 0.12, el máximo 1.58 y la media se sitúa en 0.53. No contine valores vacíos ni valores 0.
Sí posee valores atípicos en los valores máximos. Él rango dónde se encuentran la mayoria de valores se sitúa entre 0.39 y 0.64

- Citric acid: 
El valor mínimo de la variable es 0, el máximo 1 y la media se sitúa en 0.53. No contine valores vacíos, pero sí valores 0.
Posee 1 valor atípico máximo. Él rango dónde se encuentran la mayoria de valores se sitúa entre 0.09 y 0.42

- Residual sugar: 
El valor mínimo de la variable es 0.9, el máximo 15.5 y la media se sitúa en 2.54. No contine valores vacíos, pero sí valores 0.
Posee 1 valor atípico máximo. Él rango dónde se encuentran la mayoria de valores se sitúa entre 1.9 y 2.6

- Chlorides: 
El valor mínimo de la variable es 0.012, el máximo 0.61 y la media se sitúa en 0.087. No contine valores vacíos ni valores 0.
Posee valores atípicos máximos. Él rango dónde se encuentran la mayoria de valores se sitúa entre 0.07 y 0.09

- Free sulfur dioxide: 
El valor mínimo de la variable es 1, el máximo 72 y la media se sitúa en 15.87. No contine valores vacíos ni valores 0.
Posee valores atípicos máximos. Él rango dónde se encuentran la mayoria de valores se sitúa entre 7 y 21.

- Total sulfur dioxide: 
El valor mínimo de la variable es 6, el máximo 289 y la media se sitúa en 46.47. No contine valores vacíos ní valores 0.
Posee valores atípicos máximos. Él rango dónde se encuentran la mayoria de valores se sitúa entre 22 y 62

- Density: 
El valor mínimo de la variable es 0.99, el máximo 1.00 y la media se sitúa en 0.9967. No contine valores vacíos ní valores 0.
Posee valores atípicos máximos y mínimos. Él rango dónde se encuentran la mayoria de valores se sitúa entre 0.9956 y 0.9978.

- Alcohol: 
El valor mínimo de la variable es 8.4, el máximo 14.9 y la media se sitúa en 10.42. No contine valores vacíos ní valores 0.
Posee valores atípicos máximos. Él rango dónde se encuentran la mayoria de valores se sitúa entre 9.5 y 11.10


# Limpieza de los datos

- ¿Los datos contienen ceros o elementos vacíos?

```{r warning=FALSE, cache=FALSE, message=FALSE}
sum(is.na(data_wine))
```
Los datos no contienen valores NA.
Vemos que ocurre con los valores 0:

```{r warning=FALSE, cache=FALSE, message=FALSE}
sum(data_wine[,]==0)
```
Tenemos 132 valores a 0.
Vemos la distribución por columnas de estos valores:

```{r warning=FALSE, cache=FALSE, message=FALSE}
apply(X = data_wine[,1:12] == 0, MARGIN = 2, FUN = sum)
```
Los 132 valores a 0 se encuentran en la columna **citric_acid**.

Vemos la distribución de valores 0 de la variable **citric_acid** con respecto a los niveles de calidad del vino:

```{r warning=FALSE, cache=FALSE, message=FALSE}
valores_0 <-data_wine[data_wine$citric_acid==0,]
mytable<-table(valores_0$quality)
kable(mytable, digits=5) %>%
  kable_styling(full_width = T) %>%
  column_spec(col = 1, background="steelblue", bold=T, color="white") %>%
  row_spec(row = 0,color="blue")
```

Valores extremos para cada variable:

- Fixed acidity:
```{r warning=FALSE, cache=FALSE, message=FALSE}
summary(data_wine$`fixed acidity`)
g_caja<-boxplot(data_wine$fixed_acidity~data_wine$quality ,main="fixed acidity vs quality", xlab="quality", ylab="fixed acidity", col=hcl.colors(length(mytable), "Spectral"))
valores_outlier<-g_caja$out
g_caja
#outliers
print(valores_outlier)
```
- Volatile acidity:
```{r warning=FALSE, cache=FALSE, message=FALSE}
summary(data_wine$volatile_acidity )
g_caja<-boxplot(data_wine$volatile_acidity~data_wine$quality ,main="volatile acidity vs quality", xlab="quality", ylab="volatile acidity", col=hcl.colors(length(mytable), "Spectral"))
valores_outlier<-g_caja$out
g_caja
#outliers
print(valores_outlier)
```

- Citric acid:
```{r warning=FALSE, cache=FALSE, message=FALSE}
summary(data_wine$citric_acid )
g_caja<-boxplot(data_wine$citric_acid~data_wine$quality ,main="citric acid vs quality", xlab="quality", ylab="citric acid", col=hcl.colors(length(mytable), "Spectral"))
valores_outlier<-g_caja$out
g_caja
#outliers
print(valores_outlier)
```
- Residual sugar:
```{r warning=FALSE, cache=FALSE, message=FALSE}
summary(data_wine$residual_sugar)
g_caja<-boxplot(data_wine$residual_sugar~data_wine$quality ,main="residual sugar vs quality", xlab="quality", ylab="residual sugar", col=hcl.colors(length(mytable), "Spectral"))
valores_outlier<-g_caja$out
g_caja
#outliers
print(valores_outlier)
```
- Chlorides :
```{r warning=FALSE, cache=FALSE, message=FALSE}
summary(data_wine$chlorides )
g_caja<-boxplot(data_wine$chlorides~data_wine$quality ,main="chlorides vs quality", xlab="quality", ylab="chlorides", col=hcl.colors(length(mytable), "Spectral"))
valores_outlier<-g_caja$out
g_caja
#outliers
print(valores_outlier)
```

- Free sulfur dioxide :
```{r warning=FALSE, cache=FALSE, message=FALSE}
summary(data_wine$free_sulfur_dioxide )
g_caja<-boxplot(data_wine$free_sulfur_dioxide~data_wine$quality ,main="free sulfur dioxide vs quality", xlab="quality", ylab="free sulfur dioxide", col=hcl.colors(length(mytable), "Spectral"))
valores_outlier<-g_caja$out
g_caja
#outliers
print(valores_outlier)
```

- Total sulfur dioxide :
```{r warning=FALSE, cache=FALSE, message=FALSE}
summary(data_wine$total_sulfur_dioxide )
g_caja<-boxplot(data_wine$total_sulfur_dioxide~data_wine$quality ,main="total sulfur dioxide vs quality", xlab="quality", ylab="total sulfur dioxide", col=hcl.colors(length(mytable), "Spectral"))
valores_outlier<-g_caja$out
g_caja
#outliers
print(valores_outlier)
```

- Density :
```{r warning=FALSE, cache=FALSE, message=FALSE}
summary(data_wine$density )
g_caja<-boxplot(data_wine$density~data_wine$quality ,main="density vs quality", xlab="quality", ylab="density", col=hcl.colors(length(mytable), "Spectral"))
valores_outlier<-g_caja$out
g_caja
#outliers
print(valores_outlier)
```

- PH :
```{r warning=FALSE, cache=FALSE, message=FALSE}
summary(data_wine$pH )
g_caja<-boxplot(data_wine$pH~data_wine$quality ,main="pH vs quality", xlab="quality", ylab="pH", col=hcl.colors(length(mytable), "Spectral"))
valores_outlier<-g_caja$out
g_caja
#outliers
print(valores_outlier)
```

- Sulphates :
```{r warning=FALSE, cache=FALSE, message=FALSE}
summary(data_wine$sulphates )
g_caja<-boxplot(data_wine$sulphates~data_wine$quality ,main="sulphates vs quality", xlab="quality", ylab="sulphates", col=hcl.colors(length(mytable), "Spectral"))
valores_outlier<-g_caja$out
g_caja
#outliers
print(valores_outlier)
```

- Sulphates :
```{r warning=FALSE, cache=FALSE, message=FALSE}
summary(data_wine$alcohol )
g_caja<-boxplot(data_wine$alcohol~data_wine$quality ,main="alcohol vs quality", xlab="quality", ylab="alcohol", col=hcl.colors(length(mytable), "Spectral"))
valores_outlier<-g_caja$out
g_caja
#outliers
print(valores_outlier)
```

# Análisis de los datos

Analizamos la distribución de las variables:
```{r warning=FALSE, cache=FALSE, message=FALSE}
hist(data_wine$fixed_acidity, prob = TRUE,
     main = "Fixed acidity", ylab = "Densidad", col="grey",xlab="Fixed acidity")
x <- seq(min(data_wine$fixed_acidity), max(data_wine$fixed_acidity), length = 40)
f <- dnorm(x, mean = mean(data_wine$fixed_acidity), sd = sd(data_wine$fixed_acidity))
lines(x, f, col = "red", lwd = 2)
```
```{r warning=FALSE, cache=FALSE, message=FALSE}
hist(data_wine$volatile_acidity , prob = TRUE,
     main = "Volatile acidity", ylab = "Densidad", col='grey',xlab="Volatile acidity")
x <- seq(min(data_wine$volatile_acidity), max(data_wine$volatile_acidity), length = 40)
f <- dnorm(x, mean = mean(data_wine$volatile_acidity), sd = sd(data_wine$volatile_acidity ))
lines(x, f, col = "red", lwd = 2)

```

```{r warning=FALSE, cache=FALSE, message=FALSE}
hist(data_wine$citric_acid , prob = TRUE,
     main = "Citric acid", ylab = "Densidad", col='grey',xlab="Citric acid")
x <- seq(min(data_wine$citric_acid), max(data_wine$citric_acid), length = 40)
f <- dnorm(x, mean = mean(data_wine$citric_acid), sd = sd(data_wine$citric_acid))
lines(x, f, col = "red", lwd = 2)

```
```{r warning=FALSE, cache=FALSE, message=FALSE}
hist(data_wine$residual_sugar , prob = TRUE,
     main = "Residual sugar", ylab = "Densidad", col='grey',xlab="Residual sugar")
x <- seq(min(data_wine$residual_sugar), max(data_wine$residual_sugar), length = 40)
f <- dnorm(x, mean = mean(data_wine$residual_sugar), sd = sd(data_wine$residual_sugar))
lines(x, f, col = "red", lwd = 2)

```
```{r warning=FALSE, cache=FALSE, message=FALSE}
hist(data_wine$chlorides , prob = TRUE,
     main = "Chlorides", ylab = "Densidad", col='grey',xlab="Chlorides")
x <- seq(min(data_wine$chlorides), max(data_wine$chlorides), length = 40)
f <- dnorm(x, mean = mean(data_wine$chlorides), sd = sd(data_wine$chlorides))
lines(x, f, col = "red", lwd = 2)
```
```{r warning=FALSE, cache=FALSE, message=FALSE}
hist(data_wine$free_sulfur_dioxide , prob = TRUE,
     main = "Free sulfur dioxide", ylab = "Densidad", col='grey',xlab="Free sulfur dioxide")
x <- seq(min(data_wine$free_sulfur_dioxide), max(data_wine$free_sulfur_dioxide), length = 40)
f <- dnorm(x, mean = mean(data_wine$free_sulfur_dioxide), sd = sd(data_wine$free_sulfur_dioxide))
lines(x, f, col = "red", lwd = 2)

```
```{r warning=FALSE, cache=FALSE, message=FALSE}
hist(data_wine$total_sulfur_dioxide , prob = TRUE,
     main = "Total sulfur dioxide", ylab = "Densidad", col='grey',xlab="Total sulfur dioxide")
x <- seq(min(data_wine$total_sulfur_dioxide), max(data_wine$total_sulfur_dioxide), length = 40)
f <- dnorm(x, mean = mean(data_wine$total_sulfur_dioxide), sd = sd(data_wine$total_sulfur_dioxide))
lines(x, f, col = "red", lwd = 2)

```
```{r warning=FALSE, cache=FALSE, message=FALSE}
hist(data_wine$density , prob = TRUE,
     main = "Density", ylab = "Densidad", col='grey',xlab="Density")
x <- seq(min(data_wine$density), max(data_wine$density), length = 40)
f <- dnorm(x, mean = mean(data_wine$density), sd = sd(data_wine$density))
lines(x, f, col = "red", lwd = 2)

```
```{r warning=FALSE, cache=FALSE, message=FALSE}
hist(data_wine$pH , prob = TRUE,
     main = "PH", ylab = "Densidad", col='grey',xlab="PH")
x <- seq(min(data_wine$pH), max(data_wine$pH), length = 40)
f <- dnorm(x, mean = mean(data_wine$pH), sd = sd(data_wine$pH))
lines(x, f, col = "red", lwd = 2)

```
```{r warning=FALSE, cache=FALSE, message=FALSE}
hist(data_wine$sulphates , prob = TRUE,
     main = "Sulphates", ylab = "Densidad", col='grey',xlab="Sulphates")
x <- seq(min(data_wine$sulphates), max(data_wine$sulphates), length = 40)
f <- dnorm(x, mean = mean(data_wine$sulphates), sd = sd(data_wine$sulphates))
lines(x, f, col = "red", lwd = 2)

```
```{r warning=FALSE, cache=FALSE, message=FALSE}
hist(data_wine$alcohol , prob = TRUE,
     main = "Alcohol", ylab = "Densidad", col='grey',xlab="Alcohol")
x <- seq(min(data_wine$alcohol), max(data_wine$alcohol), length = 40)
f <- dnorm(x, mean = mean(data_wine$alcohol), sd = sd(data_wine$alcohol))
lines(x, f, col = "red", lwd = 2)

```
```{r warning=FALSE, cache=FALSE, message=FALSE}
hist(data_wine$quality , prob = TRUE,
     main = "Quality", ylab = "Densidad", col='grey',xlab="Quality")
prop.table(table(data_wine$quality))

mytable <- prop.table(table(data_wine$quality))
mytable <- round(mytable,digits=3)

kable(mytable*100, digits=5) %>%
  kable_styling(full_width = T) %>%
  column_spec(col = 1, background="steelblue", bold=T, color="white") %>%
  row_spec(row = 0,color="blue")

pie3D(mytable,
      col = hcl.colors(length(mytable), "Spectral"),
      border = "white", labels=mytable,labelcex = 0.50)
par(xpd = TRUE)
legend(1, 0.7, legend = names(mytable), cex=0.7, yjust=0.2, xjust = -0.1, 
       fill = hcl.colors(length(mytable), "Spectral")) 

```

Comprobamos la normalidad y homegeneidad de la varianza

```{r warning=FALSE, cache=FALSE, message=FALSE}
# Test de normalidad
apply(data_wine,2,shapiro.test)
```

```{r warning=FALSE, cache=FALSE, message=FALSE}
# Test de homocedasticidad
data_wine$quality_factor <- factor(data_wine$quality)
leveneTest(data = data_wine, fixed_acidity ~ quality_factor)
leveneTest(data = data_wine, volatile_acidity ~ quality_factor)
leveneTest(data = data_wine, citric_acid ~ quality_factor)
leveneTest(data = data_wine, residual_sugar ~ quality_factor)
leveneTest(data = data_wine, chlorides ~ quality_factor)
leveneTest(data = data_wine, free_sulfur_dioxide ~ quality_factor)
leveneTest(data = data_wine, total_sulfur_dioxide ~ quality_factor)
leveneTest(data = data_wine, density ~ quality_factor)
leveneTest(data = data_wine, pH ~ quality_factor)
leveneTest(data = data_wine, sulphates ~ quality_factor)
leveneTest(data = data_wine, alcohol ~ quality_factor)
data_wine <- subset(data_wine, select= -c(quality_factor))
```
Vamos a intentar buscar una correlación entre la calidad del vino (variable quality) y las distintas variables del juego de datos:

```{r message= FALSE, warning=FALSE}
histList2<- vector('list', ncol(data_wine))
for(i in seq_along(data_wine)){
  message(i)
histList2[[i]]<-local({
  i<-i
  col <-log(data_wine[[i]])
  ggp<- ggplot(data = data_wine, aes(x = data_wine$quality, y=col)) + 
    geom_point(color = "gray30") + geom_smooth(method = lm,color = "firebrick") + 
    theme_bw() + xlab("quality") + ylab(names(data_wine)[i])
  })
}
multiplot(plotlist = histList2, cols =3 )
```

Generamos la matriz de correlaciones:

```{r warning=FALSE, cache=FALSE, message=FALSE}
# Gráfico de correlaciones
corrplot(cor(data_wine))
```

Construimos modelos de minería con los que aplicar métodos de análisis


```{r warning=FALSE, cache=FALSE, message=FALSE}
# Modelo de regresión lineal simple con la variable con mayor correlacion
model_1 <- lm(quality ~ alcohol, data = data_wine)
summary(model_1)
plot(data_wine$alcohol, data_wine$quality, xlab="alcohol", ylab="quality")
abline(model_1)
```

```{r warning=FALSE, cache=FALSE, message=FALSE}
# Modelo de regresión lineal multiple con las variables con mayores correlaciones
model_2 <- lm(quality ~ alcohol + volatile_acidity + citric_acid + sulphates, data = data_wine)
summary(model_2)
avPlots(model_2)
```

Construimos un modelo de clasificación de tipo random forest

```{r warning=FALSE, cache=FALSE, message=FALSE}
# Pasamos la variable respuesta a binario, 0 si mala calidad y 1 si buena calidad
# Esto lo hacemos para construir un modelo de clasificacion
data_wine$quality <- as.factor(ifelse(data_wine$quality < 7, 0,
                              ifelse(data_wine$quality >=7, 1, NA)))
# Dividimos los datos en el grupo de entramiento y el de test
set.seed(27)
index <- sample(1:nrow(data_wine),size = 0.8*nrow(data_wine))
train <- data_wine[index,]
test <- data_wine[-index,]

# Modelo de arbol de decision de tipo random forest
model_3 <- randomForest(quality ~., data = train)
model_3_pred <- predict(model_3, test)
model_3_matrix <- confusionMatrix(model_3_pred, test$quality)
model_3_matrix


# Curva ROC
pred1 <- predict(model_3, test, type = "prob")
perf <- prediction(pred1[,2], test$quality)
auc <- performance(perf, "auc")
pred3 <- performance(perf, "tpr","fpr")
plot(pred3,main="ROC Curve for Random Forest",col=2,lwd=2)
abline(a=0,b=1,lwd=2,lty=2,col="gray")

cat("AUC:", auc@y.values[[1]])
```



